【裁判字號】    98,易,1104
【裁判日期】    981210
【裁判案由】    傷害
【裁判全文】
臺灣高雄地方法院刑事判決              98年度易字第1104號
公  訴  人  臺灣高雄地方法院檢察署檢察官
被      告  丁○○
上列被告因傷害案件，經檢察官提起公訴（98年度偵字第19300
號），本院依簡式審判程序審理，判決如下：
    主  文
丁○○犯傷害罪，處拘役伍拾玖日，如易科罰金，以新台幣壹仟
元折算壹日。
    事  實
一、緣丁○○認為其向乙○○所借用之機車，前於民國98年6 月
    14日上午10時許遭丙○○以腳踢踹，因而心生不滿，嗣於同
    年月17日上午10時10分許（起訴書誤載為「14日10時許」）
    ，在高雄市○○區○○路動物園大門出口處，碰見丙○○後
    ，便上前質問丙○○為何踹其機車，雙方遂一言不和而起爭
    執，詎丁○○竟基於傷害人之身體之犯意，徒手毆打丙○○
    臉部，並致丙○○摔倒在地，因而受有臉部挫傷、唇裂傷、
    手挫傷等傷害。嗣經丙○○報警處理，經警循線追查，始獲
    上情。
二、案經丙○○訴由高雄市政府警察局鼓山分局報告臺灣高雄地
    方法院檢察署檢察官偵查起訴。
    理  由
一、本件被告丁○○所犯為死刑、無期徒刑、最輕本刑為3 年以
    上有期徒刑以外之罪，其於審判程序中就被訴事實為有罪之
    陳述，經本院告知簡式審判程序之旨，並聽取當事人意見後
    ，認宜進行簡式審判程序，爰依刑事訴訟法第273 條之1 第
    1 項規定，裁定進行簡式審判程序，合先敘明。
二、上揭事實，業據被告於本院審理中坦承不諱，核與證人即告
    訴人丙○○、證人乙○○分別於警詢及偵查中證述之情節相
    符，並有高雄市聯合醫院診斷書附卷可稽，足見被告之自白
    與事實相符，堪予採為本件論罪科刑之依據。本案事證明確
    ，被告之傷害犯行堪以認定，應依法論科。
三、核被告所為，係犯刑法第277 條第1 項之傷害罪。爰審酌被
    告與告訴人丙○○素不相識，僅因細故，即出手毆打告訴人
    成傷，行為實屬衝動且不當，惟念及被告犯後尚能坦承犯行
    ，態度尚可，且告訴人受傷情形尚非嚴重，及被告有賭博前
    科，有臺灣高等法院被告前案紀錄表在卷可考，素行不佳等
    一切情狀，量處拘役59日，並諭知易科罰金之折算標準。
據上論斷，應依刑事訴訟法第273 條之1 第1 項、第299 條第1
項前段，刑法第277 條第1 項、第41條第1 項前段，刑法施行法
第1 條之1 第1 項、第2 項前段，判決如主文。
本案經檢察官甲○○到庭執行職務。
中    華    民    國    98    年    12    月    10    日
                  刑事第八庭    法  官  蔣志宗
以上正本證明與原本無異。
如不服本判決應於收受送達後10日內向本院提出上訴書狀，並應
敘述具體理由；如未敘述上訴理由者，應於上訴期間屆滿後20日
內向本院補提理由書（均須按他造當事人之人數附繕本）「切勿
逕送上級法院」。
中    華    民    國    98    年    12    月    10    日
                                書記官  李崑良
附錄本判決論罪科刑之法條
刑法第277條第1項
傷害人之身體或健康者，處3 年以下有期徒刑、拘役或1000元以
罰金。
刑法施行法第1 條之1
中華民國94年1 月7 日刑法修正施行後，刑法分則編所定罰金之
貨幣單位為新臺幣。
94年1 月7 日刑法修正時，刑法分則編未修正之條文定有罰金者
，自94年1 月7 日刑法修正施行後，就其所定數額提高為30倍。
但72年6 月26日至94年1 月7 日新增或修正之條文，就其所定數
額提高為3倍。


司法院資訊處製作；財團法人民間司法改革基金會備份。
